臺灣臺東地方法院刑事判決　　　　　　　 94年度易字第219號
公　訴　人　臺灣臺東地方法院檢察署檢察官
被　　　告　乙○○
上列被告因竊盜等案件，經檢察官提起公訴（九十四年度偵字第
一四七六號），嗣因被告就被訴事實為有罪之陳述，本院告知被
告簡式審判程序之旨，並聽取當事人之意見後，裁定改由受命法
官獨任依簡式審判程序進行，判決如下：
    主  文
乙○○竊盜，處有期徒刑月，如易科罰金，以佰元折算壹日
。
    事  實
一、乙○○意圖為自己不法之所有，於民國九十四年六月二十三
    日十一時許，至丙○○臺東縣臺東市○○路○段三一五號住
    宅前，先利用丙○○外出大門疏未關好之機會，徒手推開上
    開大門後侵入丙○○上開住宅內（無故侵入住宅之犯行，未
    據告訴），再竊得丙○○所有之國民身分證乙張、木頭印章
    乙個、中華郵政股份有限公司郵政存簿儲金簿乙本、郵政儲
    金金融卡乙枚及密碼乙紙；得手後復基於意圖為自己不法之
    所有，由自動付款設備取得他人之物之犯意，於同日十三時
    十分許，至臺東縣臺東市○○路一０一巷五九八號臺東車站
    前之提款機，持前開金融卡，以輸入竊得密碼之不正方法，
    從上開金融機構之自動提款機提領新臺幣（下同）四千元花
    用。嗣於次日（即二十四日）九時四十分許，經警在臺東縣
    臺東市○○路街與興安路口，當場逮捕乙○○本人，始行查
    獲上情，並扣得國民身份證乙張、金融卡乙枚、木頭印章乙
    個、密碼乙紙及一百七十三元（均據丙○○領回）。
二、案經臺東縣警察局臺東分局報告臺灣臺東地方法院檢察署檢
    察官偵查起訴。
    理  由
一、上開事實，業據被告乙○○迭於警詢、偵查中及本院審理時
    坦承不諱，核與證人丙○○於警詢中所證述之情節相符，此
    外，復有贓物認領保管單、查詢帳戶最近交易資料各乙紙及
    照片五幀，在卷可稽，足堪認定。本件被告犯行已臻明確，
    應予依法論科。
二、核被告所為，係犯刑法第三百二十條第一項之竊盜罪及第三
    百三十九條之二第一項之由自動付款設備取得他人之物罪。
    又被告竊盜罪與由自動付款設備取得他人之物罪二罪間，有
    方法結果之牽連關係，應從較重之竊盜罪處斷。爰審酌被告
    時值青年，身體強健，竟不思上進，因一時缺錢花用即擅取
    他人財物，對他人財產法益顯生危害，惟觀其犯罪情節、手
    段，惡性尚非重大，暨犯後尚知坦認犯行之態度等一切情狀
    ，量處如主文所示之刑，並諭知易科罰金之折算標準，以資
    懲儆。
三、另被告雖分別於九十四年四月九日及同年月十四日，利用無
    犯罪故意之朱金盛竊取車輛之犯行，經臺灣臺東地方法院檢
    察署檢察官聲請簡易判決處刑，並經本院以九十四年東簡字
    第一九七號判決判處有期徒刑五月，九十四年八月二十二日
    確定送執行，有前揭判決書、檢察官聲請簡易判決處刑書（
    以上均為影本）及臺灣高等法院被告前案紀錄表各乙份在卷
    可稽，惟查：本案被告之犯罪方法係竊取他人財物後，得款
    花用，而前案之犯罪手法則係以詐騙方法騙取廢棄車輛回收
    之價金，二者犯罪手段顯屬有異，自難認本案部分與前案部
    分有何連續犯之裁判上一罪關係。次查，被告於九十四年七
    月四日八時十四分許，在臺東縣臺東市○○路「雅虎電子遊
    藝場」後門外，竊取蘇東石所有、蘇春華持有使用之車牌號
    碼ＷＦＣ－０九六號輕機車供已騎用；及於九十四年八月二
    十三日四時二十分時，在臺東縣臺東市○○街十號前，利用
    劉秀玫所有之車牌號碼ＷＲ－九四九二自用小貨車工具箱疏
    未上鎖之際，徒手竊取工具箱內氣壓螺絲槍乙支，得手後逃
    逸等情，業經臺灣臺東地方法院檢察署檢察官分別起訴，並
    以九十四年度易字第二二０、二三五號案件分別繫屬於本院
    ，有檢察官起訴書二紙、臺灣高等法院被告前案紀錄表及前
    案記錄表各乙份附卷可考，然被告於檢察官偵查時供稱：偷
    提款卡盜領現金是為了買毒品；於雅虎遊藝場後面偷機車是
    因為沒有車騎；偷螺絲槍是為了身上沒錢，小孩要吃早餐等
    語（見九十四年度偵字第一七七九號卷第三十一頁），及本
    院審理中供稱：是經過看到，才臨時起意偷螺絲槍；偷提款
    卡那次原本是要去借電話，發現屋裡沒人在，才臨時起意偷
    放在電話旁邊的東西；偷機車是看到同事蘇春華的機車停在
    雅虎綜藝場後門，才把它騎走等語（見本院九十四年九月二
    十七日筆錄）顯見被告所犯上開三次竊盜犯行，主觀上並無
    自始即有一預定之計畫，再就此計劃之範圍內反覆實施犯罪
    行為，當然無從認定本案與上開各案，係被告基於連續犯之
    概括犯意反覆而為，是被告本件犯行與前揭九十四年度易字
    第二二０、二三五號案件之犯行，被告既非基於概括犯意為
    之，尚難認有裁判上一罪關係，而為上開案件起訴效力所及
    ，附此敘明。
據上論斷，應依刑事訴訟法第二百九十九條第一項前段，刑法第
三百二十條第一項、第三百三十九條之二第一項、第五十五條、
第四十一條第一項前段，罰金罰鍰提高標準條例第一條前段、第
二條，判決如主文。
本案經檢察官甲○○到庭執行職務。
中　　華　　民　　國　　94　　年　　10　　月　　20　　日
                  刑事第二庭    法  官  陳君鳳
以上正本證明與原本無異
如不服本判決應於送達後10日內向本院提出上訴狀
                                書記官　張夜明
中　　華　　民　　國　　94　　年　　10　　月　　21　　日
附記刑法第320條第1項：
意圖為自己或第三人不法之所有，而竊取他人之動產者，為竊盜
罪，處5年以下有期徒刑、拘役或5百元以下罰金。
中華民國刑法第339條之2
意圖為自己或第三人不法之所有，以不正方法由自動付款設備取
得他人之物者，處3年以下有期徒刑、拘役或1萬元以下罰金。
以前項方法得財產上不法之利益或使第三人得之者，亦同。
